最高法院刑事判決　　　　　　　九十四年度台上字第八五九號
　　上　訴　人　甲○○
　　　　　　　　　　　　弄11.
　　　　　　　　　　　　39號.
　　　　　　　　　　　　（送達代收人：任秀妍律師）
上列上訴人因違反毒品危害防制條例案件, 不服台灣高等法院中
華民國九十一年四月三十日第二審判決（九十一年度上訴字第二
八三號，起訴案號：台灣新竹地方法院檢察署九十年度偵字第五
五一號），提起上訴，本院判決如下：
    主　文
原判決關於販賣第二級毒品部分撤銷，發回台灣高等法院。
其他上訴駁回。
　　理　由
一、撤銷發回部分（即販賣第二級毒品部分）：
本件原判決認定上訴人甲○○基於販賣第二級毒品安非他命圖利
之概括犯意, 自民國八十九年九月間起，連續八次在新竹市○○
路一二八巷二十之一號住處，或新竹市○○路大市場，以每包（
約半兩即十八點七五公克）新台幣（下同）一萬元之價格，向不
詳姓名者購入安非他命。所購入之安非他命，除部分供其自行施
用（施用第二級毒品部分另案處理），其餘則以磅秤及分裝袋予
以分裝後，連續十次以每公克一千元之價格出售他人。計出售一
百三十三點三三公克，得款十三萬三千三百三十元，藉此獲得五
萬元利潤。嗣於九十年一月十三日晚上八時四十分許，被查獲等
情。因而撤銷第一審關於販賣第二級毒品部分之判決，改判仍論
處上訴人連續販賣第二級毒品（累犯）罪刑，固非無見。
惟查：(一)犯罪事實應依證據認定，有罪之判決書, 應於理由內記
載認定犯罪事實所憑之證據及其認定之理由，否則即有理由不備
之違法。原判決事實欄記載上訴人意圖營利，以「每半兩即十八
點七五公克一萬元」之價格，向不詳姓名者購入安非他命（見原
判決第二頁第九、十行）。然由卷內資料以觀，上訴人於警詢、
偵審中，除先後供稱以「每十六公克一萬元」、「每半兩一萬五
千元」、「每半兩二萬五千元」之價格，購入安非他命外（見偵
查卷第五、十八頁、原審卷第五一頁），未曾供述以「每半兩一
萬元」之價格，購入安非他命。而原判決理由內並未詳予載述其
憑以認定上訴人係以「每半兩一萬元」之價格，購入安非他命之
理由，自難認適法。(二)有罪判決書事實之認定與理由之說明必須
互相一致，方為合法。倘若事實之認定與理由之說明不相一致，
按諸刑事訴訟法第三百七十九條第十四款後段規定，自屬判決理
由矛盾之當然違背法令。原判決理由內論述上訴人係以「每十六
公克一萬元」之價格，購入安非他命後，以每公克一千元之價格
出售，因共獲利五萬元，而推斷計出售一百三十三點三三公克（
見原判決第九頁第十一至十七行）。乃事實欄記載上訴人係以「
每半兩即十八點七五公克一萬元」之價格，購入安非他命（見原
判決第二頁第九、十行）。據此以觀，原判決事實之記載與理由
之說明不相適合，要屬判決理由矛盾。以上或為上訴意旨所指摘
，或為本院得依職權調查之事項，應認原判決關於販賣第二級毒
品部分有撤銷發回更審之原因。
二、駁回上訴部分（即持有第一級毒品部分）：
按刑事訴訟法第三百七十六條所列各罪之案件, 經第二審判決者
，不得上訴於第三審法院，法有明文。本件上訴人持有第一級毒
品部分，原審係依毒品危害防制條例第十一條第一項論處罪刑，
核屬刑事訴訟法第三百七十六條第一款之案件。依首開說明，既
經第二審判決，自不得上訴於第三審法院，上訴人竟復就之提起
上訴，顯為法所不許。其此部分上訴為不合法，應予駁回。
據上論結，應依刑事訴訟法第三百九十五條前段、第三百九十七
條、第四百零一條，判決如主文。
中　　華　　民　　國　九十四　年　　二　　月  二十四  日
                      最高法院刑事第五庭
                          審判長法官  吳　雄　銘
                                法官  池　啟　明
                                法官  郭　毓　洲
                                法官  吳　三　龍
                                法官  陳　世　雄
      本件正本證明與原本無異
                                      書  記  官
中　　華　　民　　國　九十四　年　　三　　月　  二    日
                                                   ｍ
